【裁判字號】    99,訴,3203
【裁判日期】    991210
【裁判案由】    毒品危害防制條例
【裁判全文】
臺灣臺中地方法院刑事判決              99年度訴字第3203號
公  訴  人  臺灣臺中地方法院檢察署檢察官
被      告  蔡昌益
上列被告因違反毒品危害防制條例案件，經檢察官提起公訴（99
年度毒偵字第2754、3575號），經本院合議庭裁定改依簡式審判
程序審理，判決如下：
    主    文
蔡昌益施用第一級毒品，累犯，處有期徒刑拾月；又施用第一級
毒品，累犯，處有期徒刑柒月，扣案之第一級毒品海洛因壹小包
（驗餘淨重零點壹貳零伍公克）沒收銷燬之；又施用第二級毒品
，累犯，處有期徒刑陸月；又施用第二級毒品，累犯，處有期徒
刑陸月。應執行有期徒刑貳年，扣案之第一級毒品海洛因壹小包
（驗餘淨重零點壹貳零伍公克）沒收銷燬之。
    犯罪事實及理由
一、犯罪事實：蔡昌益前於民國88年間，因施用毒品案件，經本
    院以88年度毒聲字第4949號裁定送觀察、勒戒後，認無繼續
    施用傾向，由臺灣臺中地方法院檢察署以88年毒偵字第295
    號不起訴處分確定，於88年9月1日執行完畢釋放。又於88年
    間，因施用毒品案件，經本院裁定送觀察、勒戒後，認有繼
    續施用傾向，經臺灣臺中地方法院檢察署檢察官提起公訴並
    聲請強制戒治，強制戒治部分，嗣其經戒治期滿3月，戒治
    期間成績評定為合格，由本院裁定停止戒治，所餘戒治期間
    付保護管束，於90年4月20日期滿執行完畢，另施用毒品部
    分，經本院以89年度訴字第1031號判處有期徒刑10月、6月
    ，應執行有期徒刑1年2月確定。於93年間，復因施用毒品案
    件，經本院以93年度訴字第1408號判處有期徒刑1年、6月，
    應執行有期徒刑1年4月確定（上開案件均已執行完畢）。於
    96年間，再因施用毒品案件，經本院以96年度訴字第3077號
    判處有期徒刑7月、8月、9月、5月，應執行有期徒刑2年確
    定；於96年間，因施用毒品案件，經本院以96年度訴字第95
    9號判處有期徒刑1年1月、7月，應執行有期徒刑1年7月確定
    ，嗣經本院以97年度聲減字第534號裁定減為有期徒刑6月又
    15日、3月又15日，應執行有期徒刑9月又15日確定，前開二
    案件經接續執行，於98年9月15日假釋付保護管束，於99年3
    月24日保護管束期滿執行完畢。詎猶不知悔悟，分別基於施
    用第一級毒品海洛因、第二級毒品甲基安非他命之犯意，而
    為下列犯行：
(一)、於99年4月27日上午某時，在臺中縣大里市○里路中里巷17
    號住處，將海洛因摻入水中溶解，以針筒注射之方式，施用
    第一級毒品海洛因1次。
(二)、於99年9月5日上午某時，在前揭住處，將海洛因摻入水中溶
    解，以針筒注射之方式，施用第一級毒品海洛因1次。
(三)、於99年4月26日某時，在臺中縣大里市大里國中附近加油站
    ，以將甲基安非他命置於玻璃球內加熱，吸其霧化氣體之方
    式，施用第二級毒品甲基安非他命1次。
(四)、於99年9月3日某時，在前揭住處，以將甲基安非他命置於玻
    璃球內加熱，吸其霧化氣體之方式，施用第二級毒品甲基安
    非他命1次。
    嗣分別為警於99年4月29日17時30分許，經採尿送檢驗結果
    ，呈嗎啡及甲基安非他命陽性反應，而查悉上情。另於99年
    9月5日16時20分許，在臺中市○區○○街與公園路口，因行
    跡可疑為警盤查並主動向警供出上開施用第一級毒品行為，
    並主動提出海洛因1小包（驗餘淨重0.1205公克），而就施
    用第一級毒品部分向警自首並接受裁判。
二、證據名稱：
(一)、被告蔡昌益於偵查及本院審理時之自白。
(二)、扣案之第一級毒品海洛因1小包（驗餘淨重0.1205公克）可
    稽。
(三)、中山醫學大學附設醫院檢驗科藥物檢測中心尿液檢驗報告2
    份、臺中市警察局第二分局委託鑑驗代號與真實姓名對照表
    、臺中市警察局第五分局委託尿液檢驗代號與真實姓名對照
    表、行政院衛生署草屯療養院鑑定書各乙紙在卷可參。
(四)、臺灣臺中地方法院檢察署刑案資料查註紀錄表、臺灣高等法
    院被告前案紀錄表（被告前案及素行之認定）。
三、論罪科刑部分：
(一)、按海洛因為毒品危害防制條例第2條第2項第1款所明定之第
    一級毒品，甲基安非他命為毒品危害防制條例第2條第2項第
    2款所明定之第二級毒品。核被告蔡昌益就犯罪事實欄(一)、
    (二)所為，均係犯毒品危害防制條例第10條第1項之施用第一
    級毒品罪，就犯罪事實欄(三)、(四)所為，則各係犯同條例第10
    條第2項之施用第二級毒品罪。
(二)、被告為供已施用而於施用前持有第一級毒品海洛因、第二級
    毒品甲基安非他命之低度行為，分別為其施用之高度行為所
    吸收，均不另論罪。
(三)、被告所犯施用第一級毒品罪2次與施用第二級毒品罪2次4罪
    間，其犯意各別，行為互殊，應予分論併罰。
(四)、被告前於96年間，因施用毒品案件，經本院以96年度訴字第
    3077號判處有期徒刑7月、8月、9月、5月，應執行有期徒刑
    2年確定；於96年間，復因施用毒品案件，經本院以96年度
    訴字第959號判處有期徒刑1年1月、7月，應執行有期徒刑1
    年7月確定，嗣經本院以97年度聲減字第534號裁定減為有期
    徒刑6月又15日、3月又15日，應執行有期徒刑9月又15日確
    定，前開二案件經接續執行，於98年9月15日假釋付保護管
    束，於99年3月24日保護管束期滿執行完畢，有臺灣臺中地
    方法院檢察署刑案資料查註紀錄表、臺灣高等法院被告前案
    紀錄表各乙份在卷可參，其受有期徒刑執行完畢後，5年以
    內故意再犯本件有期徒刑以上之4罪，均為累犯，各應依刑
    法第47條第1項之規定加重其刑。
(五)、又被告於99年9月5日16時20分許，在臺中市○區○○街與公
    園路口，因行跡可疑為警盤查後即主動向警員供承本案施用
    第一級毒品海洛因犯行，並提出其持有海洛因1小包乙節，
    有臺中市警察局第二分局永興派出所警員陳世均於99年9月5
    日、99年11月22日所制作之職務報告2份在卷可參，被告既
    於警察查悉其上開施用第一級毒品犯行前，即主動向警供出
    該施用第一級毒品犯行，並提出其持有海洛因1小包而接受
    裁判，則被告就犯罪事實欄(二)所示之施用第一級毒品犯行部
    分符合自首規定，爰依刑法第62條前段規定減輕其刑，並依
    法先加重後減輕之。
(六)、爰審酌被告前經觀察勒戒、強制戒治及論罪科刑，仍無法戒
    絕毒癮，竟又再次施用第一級毒品海洛因及第二級毒品甲基
    安非他命，無視於毒品對於自身健康之戕害及國家對於杜絕
    毒品犯罪之禁令，惟審酌施用毒品係自戕行為，並未因此而
    危害他人，所生損害不大，犯罪手段尚屬平和及坦承犯行，
    態度良好等一切情狀，各量處如主文所示之刑，並定其應執
    行刑，以示懲儆。
(七)、扣案之第一級毒品海洛因1小包（驗餘淨重0.1205公克），
    為毒品危害防制條例第2條第2項第1款規定之第一級毒品，
    不論屬於犯人與否，應依毒品危害防制條例第18條第1項前
    段規定沒收銷燬之。
據上論斷，應依刑事訴訟法第273條之1第1項、第299條第1項前
段、第310條之2，毒品危害防制條例第10條第1項、第2項、第18
條第1項前段，刑法第11條、第47條第1項、第62條前段、第51條
第5款，判決如主文。
中    華    民    國    99    年    12    月    10    日
                        臺灣臺中地方法院刑事第十三庭
                            法  官  劉麗瑛
以上正本證明與原本無異。
如不服本判決應於收受判決後10日內向本院提出上訴書狀，並應
敘述具體理由；其未敘述上訴理由者，應於上訴期間屆滿後20日
內向本院補提理由書（均須按他造當事人之人數附繕本）「切勿
逕送上級法院」。
                            書記官  王玟
中    華    民    國    99    年    12    月    10    日
附錄論罪科刑法條
毒品危害防制條例第10條
施用第一級毒品者，處 6 月以上 5 年以下有期徒刑。
施用第二級毒品者，處 3 年以下有期徒刑。

司法院資訊處製作；財團法人民間司法改革基金會備份。
